【裁判字號】    99,訴,1081
【裁判日期】    990526
【裁判案由】    毒品危害防制條例
【裁判全文】
臺灣板橋地方法院刑事判決              99年度訴字第1081號
公  訴  人  臺灣板橋地方法院檢察署檢察官
被      告  甲○○
上列被告因違反毒品危害防制條例案件，經檢察官提起公訴（99
年度毒偵字第1143號），本院依簡式審判程序審理後，判決如下
：
    主    文
甲○○施用第一級毒品，累犯，處有期徒刑捌月，扣案第一級毒
品海洛因驗餘淨重零點零壹公克，沒收銷燬之，扣案包裹上開海
洛因之包裝袋壹個及針筒壹支，均沒收之；又施用第二級毒品，
累犯，處有期徒刑肆月。應執行有期徒刑拾月，扣案第一級毒品
海洛因驗餘淨重零點零壹公克，沒收銷燬之，扣案包裹上開海洛
因之包裝袋壹個及針筒壹支，均沒收之。
    事    實
一、甲○○前因施用毒品案件，由本院以94年度毒聲字第2681號
    裁定送觀察、勒戒後，因認有繼續施用毒品之傾向，復由本
    院以95年度毒聲字第587 號裁定令入戒治處所施以強制戒治
    ，嗣因認無繼續戒治之必要，於民國96年2 月14日執行完畢
    釋放出臺灣桃園女子戒治所，並於96年4 月4 日經臺灣板橋
    地方法院檢察署檢察官以96年度戒毒偵字第146 號為不起訴
    處分確定。其另因施用第一級、第二級毒品案件，經本院以
    93年度訴字第497 號判決分別判處有期徒刑8 月、4 月，並
    經臺灣高等法院以93年度上訴字第2580號判決上訴駁回確定
    ；因違反商業會計法案件，經臺灣臺北地方法院以94年度重
    訴字第87號判決判處有期徒刑8 月確定，嗣前開三刑期均經
    臺灣臺北地方法院以96年度聲減字第431 號裁定予以減刑，
    並合併定應執行有期徒刑8 月確定，甫於96年7 月16日徒刑
    執行完畢出監。
二、詎甲○○仍不知悔改，於99年1 月24日傍晚某時許，在臺北
    縣永和市某友人住處內，先基於施用第二級毒品之犯意，將
    第二級毒品甲基安非他命放置在玻璃管內，再以點火燒烤吸
    食煙霧之方式，施用甲基安非他命1 次後，另基於施用第一
    級毒品之犯意，以針筒注射之方式，施用第一級毒品海洛因
    1 次。嗣於同日傍晚6 時50分許，旋為警在臺北縣永和市○
    ○路○ 段2 號對面防火巷內查獲甲○○，並當場扣得其所有
    之海洛因（原淨重0.012 公克、驗餘淨重0.01公克）1 包及
    供其前揭施用海洛因使用之針筒1 支（起訴書漏載查扣針筒
    部分）。
三、案經臺北縣政府警察局永和分局移請臺灣板橋地方法院檢察
    署檢察官偵查後提起公訴。
    理    由
一、本案被告甲○○所犯均係死刑、無期徒刑、最輕本刑為3 年
    以上有期徒刑以外之罪，其於準備程序中就被訴事實皆為有
    罪之陳述，經本院告知簡式審判程序之旨，並聽取公訴人、
    被告之意見後，經合議庭裁定由受命法官獨任進行簡式審判
    程序審理，合先敘明。
二、上揭犯罪事實，業據被告甲○○於本院準備程序中及審理時
    均坦承不諱，並有搜索扣押筆錄暨扣押物品目錄表1 份及扣
    案物照片4 張附卷可稽，而被告於99年1 月24日為警查獲後
    ，經採集其尿液送台灣檢驗科技股份有限公司囑託鑑定結果
    ，確呈嗎啡（按海洛因經施用進入人體後，係水解還原成嗎
    啡，再代謝排出體外，業據行政院衛生署藥物食品檢驗局以
    73藥檢壹字第030221號函文說明綦詳，而為本院辦理施用第
    一級毒品案件職務上所已知）及甲基安非他命之陽性反應，
    有該公司99年2 月9 日濫用藥物檢驗報告1 份附卷可稽；另
    當日為警扣案之白色粉末1 包，經送交通部民用航空局航空
    醫務中心鑑定結果，原淨重0.012 公克、驗餘淨重0.01公克
    ，檢出海洛因成分，亦有該中心99年3 月4 日航藥鑑字第09
    91265 號毒品鑑定書1 紙附卷可稽，均足以佐證被告自白與
    事實相符，堪以採信。再被告前因施用毒品案件，由本院以
    94年度毒聲字第2681號裁定送觀察、勒戒後，因認有繼續施
    用毒品之傾向，復由本院以95年度毒聲字第587 號裁定令入
    戒治處所施以強制戒治，嗣因認無繼續戒治之必要，於96年
    2 月14日執行完畢釋放出臺灣桃園女子戒治所，並於96年4
    月4 日經臺灣板橋地方法院檢察署檢察官以96年度戒毒偵字
    第146 號為不起訴處分確定等情，有臺灣高等法院被告前案
    紀錄表1 份附卷可稽，足徵被告係於強制戒治執行完畢釋放
    後5 年內，再為本案施用海洛因、甲基安非他命之事證明確
    ，被告犯行洵堪認定，應依法論科。
三、按海洛因、甲基安非他命分別屬毒品危害防制條例第2 條第
    2 項第1 款、第2 款所定之第一級、第二級毒品，是核被告
    甲○○所為，係犯毒品危害防制條例第10條第1 項、第2 項
    之施用第一級、第二級毒品罪。被告為施用海洛因、甲基安
    非他命而持有海洛因、甲基安非他命之低度行為，各為其施
    用第一級、第二級毒品之高度行為所吸收，均不另論罪。查
    被告前有如事實欄一所載之刑案前科及徒刑執行情形，有前
    開臺灣高等法院被告前案紀錄表在卷足徵，其於有期徒刑執
    行完畢5 年內故意再犯本案有期徒刑以上之前開二罪，依刑
    法第47條第1 項規定皆成立累犯，並均應加重其刑。再被告
    所犯本案施用第一級、第二級毒品二罪間，犯意各別，行為
    互殊，應予分論併罰。爰審酌被告前已有因施用第一級、第
    二級毒品經法院判處罪刑之前科紀錄，竟猶不思尋求正當之
    身心發展，再先後施用足以導致精神異常，甚至造成生命危
    險之甲基安非他命、海洛因，戕害一己之身心健康，對社會
    治安可能之危害程度非微，惟其於犯後尚知坦認全部犯行，
    並開始接受美沙冬替代療法戒毒，有聯合醫院昆明院區99年
    5 月12日診斷證明書1 紙在卷可參等一切情狀，分別量處如
    主文所示之刑，並定其應執行之刑，以資懲儆。末查，扣案
    海洛因驗餘淨重0.01公克，係屬查獲之第一級毒品，應依毒
    品危害防制條例第18條第1 項前段規定，諭知沒收銷燬（因
    檢驗需要而經取用滅失之部分，則不再宣告沒收銷燬）；扣
    案包裹上開海洛因之包裝袋1 個，係用於防止海洛因裸露、
    潮濕，便於攜帶施用，而與扣案針筒1 支，均屬被告所有供
    其施用第一級毒品所用之物，業據被告陳明在卷，爰依刑法
    第38條第1 項第2 款規定，皆併予宣告沒收之。
據上論斷，應依刑事訴訟法第273 條之1 第1 項、第299 條第1
項前段，毒品危害防制條例第10條、第18條第1 項前段，刑法第
11條前段、第47條第1 項、第38條第1 項第2 款、第51條第5 款
，判決如主文。
本案經檢察官馮君傑到庭執行職務。
中    華    民    國    99    年    5     月    26    日
                  刑事第十七庭  法  官  張 兆 光
上列正本證明與原本無異。
如不服本判決，應於判決送達後10日內敘明上訴理由，向本院提
出上訴狀 (應附繕本) ，上訴於臺灣高等法院。其未敘述上訴理
由者，應於上訴期間屆滿後20日內向本院補提理由書「切勿逕送
上級法院」。
                                書記官  曹 秋 冬
中    華    民    國    99    年    5     月    26    日
附錄本案論罪科刑法條：
毒品危害防制條例第10條
施用第一級毒品者，處6 月以上5 年以下有期徒刑。
施用第二級毒品者，處3 年以下有期徒刑。

司法院資訊處製作；財團法人民間司法改革基金會備份。
